最高法院刑事判決　　　　　　　　　　　　　　　九十三年度台上字第三六五三號
　　上 訴 人　甲○○
右上訴人因違反毒品危害防制條例等罪案件，不服台灣高等法院台中分院中華民國九
十三年四月二十日第二審判決（九十三年度上訴字第二二一號，起訴案號：台灣苗栗
地方法院檢察署九十二年度毒偵字第六九八號，毒偵緝字第一一三、一一四號），提
起上訴，本院判決如左：
    主  文
上訴駁回。
    理  由
一、連續施用第一級毒品部分：
按刑事訴訟法第三百七十七條規定，上訴於第三審法院，非以判決違背法令為理由，
不得為之。是提起第三審上訴，應以原判決違背法令為理由，係屬法定要件。如果上
訴理由狀並未依據卷內訴訟資料，具體指摘原判決不適用何種法則或如何適用不當，
或所指摘原判決違法情事，顯與法律規定得為第三審上訴理由之違法情形，不相適合
時，均應認其上訴為違背法律上之程式，予以駁回。本件原判決維持第一審論處上訴
人甲○○連續施用第一級毒品罪刑之判決，駁回其此部分在第二審之上訴，已詳認
定犯罪事實之依據及憑以認定之理由。又原判決依憑上訴人於偵訊時供稱，其自民國
八十九年十二月開始，至九十二年八月二十五日止，斷斷續續施用海洛因等情（見台
灣苗栗地方法院檢察署九十二年度毒偵字第六九八號偵卷第五一頁），據以認定上訴
人自八十九年十二月間某日起施用第一級毒品，難謂有認定事實不憑證據及認定事實
不明確之違法。至上訴人施用毒品之地點，縱如上訴人所云，係在苗栗縣竹南鎮○○
路五四七巷一一九弄六號，原判決誤為同鎮中英里三五號，因與判決主旨不生影響，
除得由原審法院裁定更正外，仍不得指摘為違背法令。再摻有海洛因之香煙六支，其
中五支為上訴人所有，已據上訴人於警詢時供述明確（見台灣新竹地方法院檢察署九
十年度毒偵字第六六九二號偵卷第五頁），另一支則在上訴人所睡之房間查獲（見台
灣苗栗地方法院檢察署九十年度毒偵字第一四五二號偵卷第八頁反面），原判決認當
屬上訴人所有，經核尚無違經驗法則。上訴意旨指該等摻有海洛因之香煙，係在警方
拘留所內，不知何人送來，被誤為上訴人所有，係就原審已詳為調查論斷與說明之事
項，再事爭執，仍非適法之第三審上訴理由。至注射針筒十二支為上訴人所有，已據
上訴人陳明，無論該等注射針筒係供上訴人犯罪所用抑或犯罪預備之物，均應依刑法
第三十八條第一項第二款諭知沒收。此外，上訴人徒憑己意，對原審職權之適法行使
及原判決理由已說明之事項，任意爭辯，顯與法定上訴第三審之形式要件不符，其此
部分之上訴違背法律上之程式，應予駁回。
二、連續施用第二級毒品部分：
按刑事訴訟法第三百七十六條所列各罪之案件，經第二審判決者，不得上訴於第三審
法院，觀諸該法條之規定自明。上訴人甲○○另被訴連續施用第二級毒品部分，原判
決係維持第一審依刑法第五十六條、毒品危害防制條例第十條第二項論處罪刑之判決
，查該罪係屬刑事訴訟法第三百七十六條第一款之案件，既經第二審判決，自不得上
訴於第三審法院，上訴人就此部分復提起上訴，顯為法所不許，亦應予駁回。
據上論結，應依刑事訴訟法第三百九十五條前段，判決如主文。
中　　　華　　　民　　　國　　九十三　　年　　　七　　　月　　 十五 　　日
                              最高法院刑事第五庭
                                  審判長法官  謝　家　鶴
                                        法官  洪　文　章
                                        法官  花　滿　堂
                                        法官  陳　世　淙
                                        法官  洪　佳　濱
      右正本證明與原本無異
                                              書  記  官
中　　　華　　　民　　　國　　九十三　　年　　　七　　　月　　二十八　　日
                                                                  ｍ
